# 请教陈版及各位：股改当年盈余公积计提的基数

提问人：寻梦草儿 时间：2012-03-07 21:05:59
背景：拟上市公司以 2011 年 3 月 31 日为时点有限责任公司整体变更为股份有限公司。 请教： 1 、 2011 年当年盈余公积计提的基数是2011 年度的净利润还是 2011 年 4 至 12 月份实现的净利润？

回答人：chenyiwei
这个问题之前讨论过。我的观点是：如果当初折股之前没有就 1 ～ 3 月净利润提取过盈余公积的，则年末应当以全年净利润（包含原有限公司于 1 ～ 3 月的净利润）为基数计提法定盈余公积。

提问人：流浪的小狗 时间：2014-04-28 14:09:03
请教陈版，如果企业在改制时点计提了盈余公积，并将盈余公积全部折股，那年末时计提盈余公积是按照全年净利润还是折股后发生的净利润？

回答人：chenyiwei
如果是，则年末计提盈余公积的基数可以只是基准日到年末这段时间的净利润。在年末编制该公司的全年报表时，就年初至基准日这段时间的净利润计提的盈余公积也会列示在“提取盈余公积”中。

提问人：stone30 时间：2014-05-07 14:25:42
请教下，这样会产生两种方式：折股前计提盈余公积、折股前不计提盈余公积。若折股前未计提盈余公积，折股后按全年利润计提盈余公积，可能造成期末未分配利润产生负数的情况。折股前计提盈余公积与按这股后净利润计提盈余公积处理结果相同，仅利润分配表列示提取盈余公积额不同，但不会产生未分配利润余额负数的情况。盈余公积余额应该还是留股改后的净利润10%比较合理吧

回答人：chenyiwei
你的观点比较合理。建议在股改时先就年初到基准日这段时间的净利润提取盈余公积，这部分盈余公积在股改时折股；年末只需就基准日到年末这段时间的净利润计提盈余公积即可。

提问人：流浪的小狗 时间：2014-05-12 14:28:00
折股前和折股后计提应该是没有影响的吧？因为不管是折股前是否计提，均不影响当年盈余公积的计提数，当前计提的基数应该都是全年净利润，无非折股前和折股后做了分段计算而已。

回答人：chenyiwei
会有影响。虽然全年计提盈余公积的总额一致，但如果分段计提，则前面一段计提的金额会在整体变更时折股，从而影响变更后股份公司在期末的权益结构。

提问人：zico9999 时间：2015-06-11 15:45:19
陈版： 如果子公司的净利润需要在6.30日分配，即当年利润当年分配，是否需要计提盈余公积？还是考虑盈余公积因素只分配90%，到年底再统一计提？

回答人：chenyiwei
根据公司法对利润分配的规定，建议在分配中期利润时也是先对年初至本中期末的净利润计提盈余公积，仅分配计提盈余公积后剩余的部分。

提问人：kathleen156 时间：2016-02-23 18:11:58
陈版，如果股改的上一年提取盈余公积已达到注册资本的50%，折股之前1-3月未计提盈余公积，那年末还是以全年净利润为基数计提么？还是按照4-12月计提？

回答人：chenyiwei
考虑到法律主体和会计主体的延续性，因为折股之前1-3月未计提盈余公积，所以年底还是建议按全年净利润为基数计提盈余公积。

提问人：苹果宝贝 007 时间：2016-02-29 21:42:09
请教下，这样会产生两种方式：折股前计提盈余公积、折股前不计提盈余公积。若折股前未计提盈余公积，折股后按全年利润计提盈余公积，可能造成期末未分配利润产生负数的情况。折股前计提盈余公积与按这股后净利润计提盈余公积处理结果相同，仅利润分配表列示提取盈余公积额不同，但不会产生未分配利润余额负数的情况。盈余公积余额应该还是留股改后的净利润10%比较合理吧请版主举例：若折股前未计提盈余公积，折股后按全年利润计提盈余公积，可能造成期末未分配利润产生负数的情况

回答人：chenyiwei
你所说的这种情况可能存在。建议基准日先把年初到基准日期间的净利润先计提了盈余公积，变更时一并折合为股本或资本公积。

提问人：Lolita 时间：2016-03-03 17:12:51
陈版，您的意思是如果1-3月折股前因亏损未计提盈余公积，那么也是按照全年净利润计提盈余公积对吗

回答人：chenyiwei
是。

提问人：zh12lx13 时间：2016-06-02 21:16:12
请教陈版：如果股改当年全年亏损，但是股改基准日至年末有利润，当年要提盈余公积吗？

回答人：chenyiwei
个人意见是：因为全年整体上亏损，因此不用计提盈余公积。但没有定论。